最高法院民事裁定　　　　　　　　　111年度台簡抗字第167號
再 抗告 人　甲○○
代　理　人　林殷世律師
上列再抗告人因與相對人乙○○間請求酌定未成年子女權利義務
行使負擔等事件，對於中華民國111年4月29日臺灣臺中地方法院
裁定（111年度家親聲抗字第9號），提起再抗告，本院裁定如下
：
    主  文
再抗告駁回。
再抗告程序費用由再抗告人負擔。
    理  由
本件再抗告人與相對人原為夫妻，育有未成年子女丙○○，再抗
告人前向臺灣臺中地方法院（下稱臺中地院）請求離婚，並酌定
丙○○權利義務之行使或負擔由其任之、命相對人給付子女扶養
費；相對人則反請求離婚，酌定由其任丙○○之親權人及給付子
女扶養費。經臺中地院判准兩造離婚（離婚部分已確定），丙○
○之親權由兩造共同任之，有關如第一審判決附表所示之事項，
由相對人單獨決定，其餘事項由兩造共同決定，並由相對人擔任
主要照顧者，再抗告人應按月給付相對人關於丙○○之扶養費新
臺幣8,000元。兩造均不服，就家事非訟部分提起抗告。臺中地
院合議庭（下稱原法院）以：觀諸兩造均各自展現關懷未成年子
女之方式，尚難認一方有何惡意阻止或消極抵制未成年子女相關
事項決定之情形，並參酌社工訪視報告，認兩造均具備適當親職
能力，既均未能提出客觀證據證明由兩造共同擔任未成年子女親
權人有何窒礙難行之處，足生損害於未成年子女利益等詞，因而
未經言詞審理，以裁定維持第一審所為關於丙○○親權、扶養費
部分之判決，另酌定兩造應依如原裁定附表所示之方式與丙○○
同住並為照顧，駁回兩造之抗告。再抗告人仍不服，對之提起再
抗告。按家事事件法第95條本文所謂抗告法院為本案裁判前，應
使因該裁判結果而法律上利益受影響之關係人有陳述意見之機會
，包括以書狀、行準備或言詞辯論程序為之，且抗告法院已注意
兩造就本件爭點有充分意識而為攻防，對該爭點復未改變第一審
法院之見解，即難謂對當事人訴訟權益之程序保障有何不週。是
關於家事非訟事件之抗告程序，抗告法院依法並非必行言詞審理
，且於抗告程序中，亦無需再行調解程序之規定。原法院雖未經
言詞審理，惟已審酌再抗告人委任律師所提抗告狀內容，就本件
爭點予再抗告人以書狀陳述意見之機會，嗣以裁定駁回再抗告人
之抗告，經核並無適用法規顯有錯誤情事。且依卷附筆錄、書狀
所載（臺中地院109年度婚字第420號卷217、233頁），第一審法
院曾依兩造聲請移付調解，嗣再抗告人具狀以其不欲再與相對人
面對面調解，請求移回家事法院審判，該院乃取消調解程序。再
抗告人以原法院未開庭審理、未給予兩造到庭陳述意見或移付調
解之機會，未保障兩造訴訟權益等語，指摘原法院適用法規顯有
錯誤，難認有理由。至再抗告人其餘所陳，核屬原法院取捨證據
、認定事實當否問題，要與適用法規是否顯有錯誤無涉。再抗告
論旨，指摘原裁定不當，聲明廢棄，為無理由。至倘日後共同行
使親權確對子女身心發展造成不利影響，非不得另行聲請法院改
定，附此敘明。
據上論結，本件再抗告為無理由。依家事事件法第97條，非訟事
件法第21條第2項、第46條，民事訴訟法第495條之1第2項、第48
1條、第449條第1項、第95條、第78條，裁定如主文。
中    華    民    國   111    年    8     月    3     日
                      最高法院民事第三庭
                          審判長法官  沈  方  維  
                                法官  鍾  任  賜  
                                法官  張  競  文  
                                法官  方  彬  彬  
                                法官  陳  麗  芬  
本件正本證明與原本無異
                                      書  記  官
中    華    民    國   111    年    8     月    16    日